Inventaris van het archief van dr. F.E. Posthuma [levensjaren 1874-1943], 1909-1943 (1944)
Nationaal Archief, Den Haag
- Nevenfuncties, II.
  - Stukken betreffende zijn werkzaamheden ten behoeve van de Handel., D.
    - als lid van de commissie ter herziening van de Handelsverdragen en als lid van Handelsdelegaties., 3.
      - Briefwisseling als voorzitter van de subcommissie over het Nederlands-Duits douane- en credietverdrag van 26 nov. 1925, met bijlagen., 17 okt. 1929-17 jan. 1931; 280; 1 omslag
      - Persoonlijke briefwisseling als lid van de Rijkscommissie van Advies voor exportgaranties., 29 jan. 1932-21 september 1933; 281; 1 omslag
        Ingesteld bij beschikking van de min. v. Fin. Van 8 sept. 1931 nr. 70 afd. Gen. Thes., lid bij idem van 29 febr. 1932 nr. 66. Zakelijke correspondentie doorgezonden aan zijn opvolger dr. H. Molhuysen.
      - Briefwisseling met dr. H.M. Hirschfeld, directeur-generaal van Handel en Nijverheid, betreffende de met Duitsland getroffen deviezenregeling., 2 febr.-22 sept. 1933; 282; 1 omslag
      - Briefwisseling als lid van de commissie belast met de uitvoering van de voorlopige regeling van het verstrekken van voorschotten aan exporteurs met een geblokkeerde markenvordering., 31 okt. 1934 -3 febr. 1936; 283; 1 omslag
      - Briefwisseling als lid van de delegatie voor de onderhandelingen over een Nederlands-Duits handelsverdrag voor 1934., 28 febr. 1933-15 nov. 1934; 284; 1 omslag
      - Ingekomen brieven en aantekeningen met Nederlandse desiderata inzake de te sluiten Nederlands-Duitse handelsovereenkomst., Nov.-dec. 1933; 285; 1 omslag
        Betreft eieren, pluimvee, tuin & landbouwprodukten, kunstzijde, biscuit, zink (wit), muskusoliën, diamant, radiolampen, kaarsen, glycerine, vis, thee, rijst, superfosfaat, reusel, verven, lijnolie en steenkool.
      - Lijsten met desiderata en andere staten betreffende de te sluiten Ned.-Duitse handelsovereenkomst., 22 febr.-21 aug. 1933; 286; 1 omslag
      - Statistiek van de invoer in Duitsland uit Nederland en andere landen over de jaren 1929 t/m 1932. (gestencild)., Z.d; 287; 1 deel
      - Zollhandbuch für das Deutsche Reich. Ausführzölle. (gedrukt)., Mei 1932; 288; 1 deel
      - Staat van de Duitse invoerrechten met de daarin van Nederlandse zijde gewenste veranderingen. (gestencild)., Okt. 1933; 289; 1 deel
      - Voorstellen en regelingsschemata voor de invoer van Nederlandse zuivel in Duitsland voor 1934., 9-16 nov. 1933; 290; 1 omslag
      - Protokol voor de contigentering van Duitse waren in Nederland., 30 nov. 1933; 291; 1 omslag
      - Briefwisseling, verslagen en staten, gevoerd en ontvangen als lid van de delegatie voor de onderhandelingen over het Duits-Nederlandse Handels- en Clearingsverdrag voor 1935., 22 nov. -4 dec. 1934; 292; 1 omslag
      - Notulen en briefwisselingbetreffende de onderhandelingen met Duitsland over het op 23 dec. 1935 gesloten handelsverdrag voor 1936., 29 apr. 1935-9 jan. 1937; 293; 1 omslag
      - Stukken ontvangen als lid van de delegatie voor de onderhandelingen over de regeling van het Nederlands-Duitse betalings- en handelsverkeer voor 1938 en 1939., Okt. 1937-apr. 1939; 294-295; 2 omslagen
        - Notulen. 25 okt. -31 dec. 1937 en 4 febr.-12 mrt 1938, 294
        - Briefwisseling. 25 okt. 1937-27 apr. 1939, 295
      - Briefwisseling als voorzitter van het Centraal Instituut ter bevordering van het Normale Handelsverkeer en als lid van het comité tot voorbereiding van onderhandelingen met de U.S.A. over een handelsverdrag met de U.S.A., 23 mrt. 1934-25 juni 1935; 296; 1 omslag
      - Briefwisseling als lid van de delegatie voor de onderhandelingen over de Nederlands-Belgische handel, met bijlagen., 20 dec. 1934-2 mrt. 1936; 297; 1 omslag
      - Briefwisseling als voorzitter van de Nederlandse delegatie bij de Permanente Economische Nederlands-Belgisch Luxemburgse Commissie., Dec. 1937-apr. 1941; 298-300; 3 omslagen
        Opgericht op initiatief van de Ned. Kamer van Koophandel voor Belgie en Luxemburg, geïnstalleerd te Brussel 8 april 1938.
        - 3 dec. 1937-27 okt. 1938, 298
        - 2 nov. 1938-18 mrt. 1940, 299
        - 19 mrt. 1940-21 apr. 1941, 300
    - als gedelegeerde naar Geneefse handelsconferenties., 4.
      - Notulen van de Internationale Conferentie voor de afschaffing van de verboden en beperkingen van de in-en uitvoer, Geneve 1927. (gestencild)., 17 okt.-8 nov. 1927; 301; 1 omslag
      - Briefwisseling als gedelegeerde naar voornoemde Conferentie., 1 dec. 1926-10 febr. 1928; 302; 1 omslag
        Benoemd bij K.B. v. 17 okt. 1927.
      - Briefwisseling en verslagen, gevoerd en ontvangen als gedelegeerde naar de 2e Internationale Conferentie over huiden en beenderen, juni/juli 1928 te Genève, met bijlagen., Mei 1927-Jan. 1929; 303-305; 3 omslagen
        Benoemd bij K.B. v. 6 juni 1928 nr. 33.
        - 2 mei 1927-28 febr. 1928, 303
        - 9 febr. 1928-5 mei 1928, 304
        - 11 mei 1928-4 jan. 1929., 305
      - Notulen van de 3e Internationale Conferentie voor afschaffing van In- en Uitvoer verboden beperkingen, dec. 1929 te Parijs. (gestencild)., 5-20 dec. 1929; 306; 1 omslag
        Frans verslag volledig, Engelse niet.
      - Briefwisseling als gedelegeerde naar voornoemde conferentie., 23 okt. 1929-22 aug. 1930; 307; 1 omslag
        Benoemd bij K.B. v. 19 nov. 1.929 nr. 45
    - als medewerker aan Nationale en Internationale tentoonstellingen., 5.
      - Briefwisseling als jury-voorzitter voor de tentoonstelling van Zuid-Afrikaanse produkten te Amsterdam. 1921., 26 dec. 1920-14 juli 1921; 308; 1 omslag
      - Briefwisseling inzake zijn bemoeienis met de tijdens de Nederlandse week te Madrid gehouden tentoonstelling, met bijlagen., 22 apr.-7 okt. 1921; 309; 1 omslag
      - Briefwisseling als jury-voorzitter van de Internationale Electriciteits-tentoonstelling "Electra" te Amsterdam. 1921., 1 aug. 1921-15 febr. 1922; 310; 1 omslag
      - Briefwisseling als voorzitter van het dagelijks bestuur van de Nederlandse tentoonstelling te Kopenhagen. 1922., 4 apr. 1922-15 jan. 1925; 311; 1 omslag
        Ingesteld bij K.B. v. 11 apr. 1922 nr. 22, ontbonden bij K.B. v. 7 jan. 1925 nr. 31.
      - Briefwisseling als voorzitter van de Centrale Commissie voor de in 1926 te Amsterdam te houden tentoonstelling op het gebied der Openbare en Particuliere Bedrijfsadministratie (T.O.P.A.), met bijlagen., 19 jan.-9 sept. 1926; 312; 1 omslag
      - Briefwisseling inzake een te Frankfurt am Main te houden Nederlandse tentoonstelling., 24 apr.-13 aug. 1926; 313; 1 omslag
      - Briefwisseling als lid van het Voorlopig Comité van Voorbereiding voor de Nederlandse deelname aan de in 1930 te houden tentoonstellingen te Antwerpen en Luik, met bijlagen., 3 mei 1928-28 aug. 1929; 314; 1 omslag
      - Briefwisseling en notulen, gevoerd en ontvangen als commissaris-generaal voor Nederland en als voorzitter van het Uitvoerend Comité voor de Nederlandse deelname, bij/aan de Wereldtentoonstelling voor Scheepvaart, Kolonien en Vlaamse Kunst, Antwerpen 1930, met bijlagen., Aug 1929-febr. 1933; 315-318; 4 omslagen
        Benoemd bij K.B. v. 23 aug. 1929 nr. 23.tentoonstellingsduur van 26 apr. t/m 4 nov. 1930.
        - 29 aug. 1929-1 febr. 1930, 315
        - 24 jan. 1930-19 mei 1930, 316
        - 22 mei 1930-26 juli 1930, 317
        - 20 juli 1930-27 febr. 1933., 318
      - Foto van het Nederlandse gebouw op de Internationale Koloniale Tentoonstelling, Parijs 1931, met bijlage., Dec. 1930; 319; 1 omslag
      - Briefwisseling inzake de Internationale tentoonstelling van handel en industrie "Stad Tilburg 1934", met bijlagen., 6 sept. -6 okt. 1933; 320; 1 omslag
      - Staat van de geraamde kosten van de deelname van Nederland en Ned. Indië aan de wereldtentoonstelling Chicago 1933, met toelichting, (gestencild), z.d; 321; 1 deel
      - Briefwisseling als voorzitter van een commissie van onderzoek naar de mogelijkheid in 1938 te Amsterdam een wereldtentoonstelling te houden (verkeerstentoonstelling), 17 febr. 1933-20 aug. 1935; 322; 1 omslag
        Benoemd door B. en W. van Amsterdam.
    - als lid van diverse commissies en verenigingen., 6.
      - Briefwisseling als lid van het Algemeen Comité van Verzet tegen Protectie, met bijlagen., 14 juli 1924-14 dec. 1925; 323; 1 omslag
      - Briefwisseling met mr. A.C. Josephus Jitta, secretaris van de vereniging "Het Vrije Ruilverkeer", met bijlagen., 23 febr. 1923-4 jan. 1926; 324; 1 omslag
      - Brochures en circulaires, ontvangen als lid van de Nederlandse Vereniging voor Vrijhandel., 31 mrt 1926-1 7 apr. 1939; 325; 1 omslag
      - Briefwisseling inzake de oprichting van een Nederlands-Scandinavische Handelsmaatschappij., 20 mrt.-6 sept. 1919; 326; 1 omslag
      - Staten van kanselarijrechten, ontwerp-wet tot herziening daarvan en bijlagen, ontvangen als voorzitter van de commissie voor Herziening van de Kanselarijrechten., 1928; 327; 1 omslag
      - Briefwisseling als ondervoorzitter van de Raad van Toezicht van het Nederlands Clearingsinstituut, met bijlagen., 7 aug. 1939-6 mrt. 1943; 328; 1 omslag
  - Stukken betreffende zijn werkzaamheden ten behoeve van culturele en sociale belangen., E.
    - Cultureel., 1.
      - Briefwisseling als voorzitter van het Comité tot Oprichting der Nederlandse Omroepmaatschappij, met bijlagen., 9 jan. 1925-16 juli 1926; 329; 1 omslag
      - Briefwisseling als voorzitter van het voorlopig bestuur van de Nederlandse Omroep Vereniging (N.O.R.) te 's-Gravenhage., 5 mei 1927-26 jan. 1929; 330; 1 omslag
        Op 1 jan 1928 met de A.N.R.O. gefuseerd tot de A.V.R.O.
      - Briefwisseling als (oud) lid van de Radioraad., 28 jan. 1929-18 nov. 1936; 331; 1 omslag
        Benoemd bij K.B. v. 25 jan 1929 nr. 11, op verzoek eervol ontslagen bij K.B. v. 18 juli 1930 nr. 216.
      - Briefwisseling als (oud) voorzitter van de vereniging "Het Vrijzinnig Christelijk Lyceum" te 's-Gravenhage., Nov. 1927-mei 1940; 332-334; 1 omslag
        Goedgekeurd bij K.B. v. 1 sept. 1927. Dr. P. trad als voorzitter af in juni 1933.
        - 23 nov. 1927-23 dec. 1929, 332
        - 4 jan. 1930-10 nov. 1932, 333
        - 15 dec. 1932-4 mei 1940., 334
      - Briefwisseling als gecommitteerde bij het eind-examen der Chr. H.B.S. te 's-Gravenhage in 1926 en uitnodigingen dienaangaande, met bijlagen., 18 mei 1926-29 febr. 1932; 335; 1 omslag
      - Briefwisseling als kerkeraadslid van de Haagse Doopsgezinde Gemeente en als voorzitter van de Zwolse Vereniging van Doopsgezinden Gemeenten, met bijlagen. (alf)., Dec. 1918-febr. 1923; 336-340; 4 omslagen
        - dec.1918-nov. 1919, 336
        - nov. 1919-mei 1920, 337
        - juni 1920-dec. 1920, 338
        - juli 1920-mrt. 1921, 339
        - juli 1921-febr. 1923., 340
      - Briefwisseling als voorzitter van de Doopsgezinde Gemeente te 's-Gravenhage, met bijlagen. (alf), mrt. 1923-nov. 1925; 341; 1 omslag
      - Briefwisseling als bestuurslid van de Algemene Doopsgezinde Societeit., Apr. 1920-juni 1929; 342-344; 3 omslagen
        - apr. 1920-okt. 1924, 342
        - mei 1925-sept. 1927, 343
        - okt. 1927-juni 1929., 344
      - Briefwisseling als lid van het Comité uit de Raad der Kerken in Nederland tot uitbrengen van rapport over de taak der Kerk ten opzichte van het werkloosheidsvraagstuk., 18 febr. 1932-6 sept. 1932; 345; 1 omslag
      - Briefwisseling met leden van de Algemene Doopsgezinde societeit inzake zijn bezwaren tegen de Algemene Friese Levensverzekerings-maatschappij en het contact tussen haar en het emeritaatsfonds., 28 okt. 1928-16 jan. 1933; 346; 1 omslag
      - Briefwisseling met bestuursleden der Doopsgezinde Gemeenten inzake hun anti-Nationaal-Socialistische houding., 28 okt.-7 dec. 1940; 347; 1 omslag
      - Briefwisseling als voorzitter van het Nederlands Instituut voor Documentatie en Registratuur (NIDER) inzake haar oprichting en werkzaamheden, met bijlagen., 10 febr. 1921-3 dec. 1924; 348; 1 omslag
      - Briefwisseling als mede-directeur van de Hollandse Maatschappij der Wetenschappen te Haarlem, met bijlagen., 26 apr. 1926-30 dec. 1939; 349; 1 omslag
      - Briefwisseling als lid van het algemeen bestuur van de Nederlandse Vereniging voor Economische Geografie., 26 apr. 1926-9 mei 1936; 350; 1 omslag
      - Briefwisseling als lid van de 's-Gravenhaagse Commissie van advies nopens de Gemeentelijke Studiebeursen., 29 apr. 1929-21 okt. 1930; 351; 1 omslag
    - Sociaal., 2.
      - Briefwisseling betreffende de IXe Olympiade te Amsterdam 1928, met bijlagen., 18 nov. 1924-7 aug. 1930; 352; 1 omslag
      - Briefwisseling als aangezocht voorzitter van het Internationaal Congres voor Reddingswezen en het verlenen van E.H.B.O. en ongevallenvoorkoming, september 1926, Amsterdam, met bijlage., 3 apr. 1925-13 sept. 1926; 353; 1 omslag
        Accepteerde de benoeming in april 1925 en bedankte wegens drukke werkzaamheden in maart 1926.
      - Brochures en briefwisseling, ontvangen en gevoerd als lid van de Nederlandse Vereniging tot bevordering van de arbeid voor onvolwaardige arbeidskrachten. (A.V.O.)., 19 sept. 1927-6 nov. 1934; 354; 1 omslag
      - Verslag van de commissie in het belang van het verlenen van Eerste Hulp bij Bedrijfsongevallen, ingesteld bij Koninklijk Besluit van 10 dec. 1910 nr. 52, over het verslagjaar, 1 juli 1938-1 juli 1939; 355; 1 omslag
      - Briefwisseling inzake de aktie Posthuma-Boele voor een Nederlands vrijwilligersleger., 26 febr. 1927-21 nov. 1931; 356; 1 omslag
      - Briefwisseling als lid van het werkcomité van hetvliegveldcomiré 's-Gravenhage, met bijlagen., 11 apr. 1928-18 juni 1930; 357; 1 omslag
        Het comité is opgericht de 12e maart 1928.
      - Briefwisseling als lid van een door B. en W. van 's-Gravenhage benoemde commissie van advies inzake de stichting van een sport- en tentoonstellingsterrein, met bijlagen., 16 sept. 1924-8 mei 1928; 358; 1 omslag
  - Stukken betreffende zijn redevoeringen en publikaties., F.
    Zie ook nrs. 78, 102, 109 en 138.
    - Briefwisseling als medewerker aan het gedenkboek uitgegeven bij gelegenheid van koningin Wilhelmina's 25-jarig regeringsjubilee, met bijlagen., 25 sept. 1922-9 sept. 1923; 359; 1 omslag
    - Briefwisseling met prof mr. H.B. Gerven als schrijver van het artikel "The effect of the war upon supplies and upon agriculture" voor de uitgave "The Supply of Necessities, Agriculture 1914-1922" voor het Carnegie Endowment for International Peace, met bijlage., 8 febr. 1923-11 juni 1928; 360; 1 omslag
    - Concept-redevoeringen, lezingen en tijdschriftartikelen; gehouden op/handelende over:, 1920-1937; 361-371
      - Vergadering Flakkeese Boerenbond, De Ned. Boer bezien in internationaal licht; Sociale maatregelen sinds oktober 1921;; Coöperaties;; Patroon zijn (Rotterdam 1922);; Wie is arbeider in de zin der wet?;; Mededelingen over de sociale wetgeving (juli 1924);; Wat wij van de jongeren verwachten;; Journée de dix heures;; Assurances sociales;; De vicieuze cirkel (juni 1923);; 361
      - Vrede door meer waarheidsliefde (F.N.Z. Utrecht aug. 1930), De ziekteverzekering (A'dam juni 1925); Het Volk regeert (Enschede juni 1925);; Huldiging G.S. de Clercq (sept. 1924);; 147e Vergadering van de Maatschappij voor Nijverheid en Handel (Maastricht 1924);; 362
      - Vergadering Organisation International Agricole (apr. 1926), De plaats van de F.N.Z. in het landbouwverenigingsleven (aug. 1926); Opening T.O.P.A. tentoonstelling (Amsterdam juni 1926);; Algemene vergadering F.N.Z. (sept. 1926);; Dienstplicht (apr. 1927);; 363
      - Moeilijkheden bij de coöp. zuivelbereiding (Utrecht aug. 1931), Hoe kan door wijziging der administratie bezuinigd worden bij de uitvoering der sociale verzekering (Haarlem mei 1932).; Het landbouwverenigingsleven (Ruurlo febr. 1931);; Vrijwillige verzekering (dec. 1930);; 10-jarig bestaan Nijverheidsraad (jan. 1929);; Landbouwbedrijf en de sociale verzekeringen (Leeuwarden mei 1928);; Is het wenselijk dat Land- en Tuinbouw Onderlinge een rol vervullen bij de uitkering der ziektewet (febr. 1928);; Ziektewet (febr. 1928);; 364
      - Ter verwelkoming van een Italiaanse zuiveldelegatie (aug. 1935), Verzekeringsadministratie door ambtenaren of door partikulieren (juli 1935); Clearingsmoeilijkheden (juli 1935);; Boerenstrijd in deze tijd (Leeuwarden mei 1935);; Is het hotelbedrijf ten dode opgeschreven (febr. 1935);; Het zuivelvraagstuk in "a nutshell" (aug. 1934);; Centraal Beheer (jan. 1934);; Wetenschappelijke balans ongevaIlenfonds nog niet gepubliceerd;; Werkverschaffing en ongevallenverzekering;; 25-jaar Tuinbouw-Onderlinge;; 25-jaar Centrale Landbouw Onderlinge;; 25-jaar Wet-Risico;; De toekomst van Nederland (aug. 1933);; Vergadering Fédération Internationale de Laiterie (Parijs);; Congres Evenredige Vrachtverdeling ('s-Gravenhage febr. 1933);; 365
      - Rede uitgesproken op de Landbouwdag van Friese landbouwjongeren te Leeuwarden 9 mei 1935 met de hierover gevoerde briefwisseling. 10 mei-27 aug. 1935, 366
        O.a. met Volk en Vaderland.
      - Rede uitgesproken op de landdag van de oudleerlingen van landbouwintercursussen in Gelderland en Ruurlo 17 aug. 1935 met de hierover gevoerde briefwisseling. 17-27 aug. 1935, 367
      - Rede uitgesproken op de landbouwdag van de oudleerlingen van inrichtingen voor land- en tuinbouw in Noordholland te Hoorn 23 september 1935 met de hierover gevoerde briefwisseling. 17 juni-4 okt. 1935, 368
      - Moeilijke tijden voor de boer, Meppel (juli 1936), De toekomst van onze landbouwexport (juli 1937); 369
      - Briefwisseling inzake zijn op 31 dec. 1935 gehouden radiorede "Waar gaan wij heen". Mei 1935-jan. 1936, 370
      - "De plaats van de boer in de samenleving, ook in crisistijd", rede (met bijlagen) uitgesproken bij het 325-jarig bestaan van de Beemster op 10 sept. 1937, 371
- Particuliere zaken, III.
  - Partikuliere briefwisseling, chronologische serie. (alf.), Sept. 1918-jan. 1942; 372-463; 92 omslagen
    - sept. 1918-jan. 1919, 372
    - jan. 1919-mrt. 1919, 373
    - mrt.-mei, 374
    - apr.-juli, 375
    - juli.-sept., 376
    - sept.-dec., 377
    - okt.-febr. 1920, 378
    - jan. 1920-mei 1920, 379
    - mei-aug., 380
    - aug.-dec., 381
    - dec.-apr. 1921, 382
    - apr. 1921-juli 1921, 383
    - juli-okt., 384
    - okt.-dec., 385
    - dec.-mrt. 1922, 386
    - apr. 1922-mei 1922, 387
    - mei-juli, 388
    - aug.-nov., 389
    - nov.-jan. 1923, 390
    - febr. 1923-mei 1923, 391
    - mei-juli, 392
    - aug.-dec., 393
    - jan. 1924-mei 1924, 394
    - mei-juli, 395
    - juli-sept., 396
    - sept.-dec., 397
    - dec.-jan. 1925, 398
    - febr. 1925-mei 1925, 399
    - mei-okt., 400
    - okt.-jan. 1926, 401
    - dec. 1925-febr. 1926, 402
    - juni 1926-aug., 403
    - aug.-nov., 404
    - nov. 1926-mrt. 1927, 405
    - mrt. 1927-mei 1927, 406
    - juni-sept., 407
    - sept.-nov., 408
    - dec.-febr. 1928, 409
    - febr. 1928-apr. 1928, 410
    - apr.-juni, 411
    - juni-sept., 412
    - sept.-nov., 413
    - nov.-jan. 1929, 414
    - febr. 1929-mrt. 1929, 415
    - apr.-mei, 416
    - mei-sept., 417
    - sept. -okt., 418
    - okt.-dec., 419
    - nov.-jan. 1930, 420
    - febr. 1930-juli 1930, 421
    - juli -okt., 422
    - okt.-dec., 423
    - apr. 1931-juni 1931, 424
    - juni-sept., 425
    - sept.-nov., 426
    - nov.-febr. 1932, 427
    - apr. 1932-juli 1932, 428
    - juli-sept., 429
    - sept.-nov., 430
    - nov.-jan. 1933, 431
    - jan. 1933-mrt. 1933, 432
    - mrt.-juni, 433
    - juni-aug., 434
    - sept.-nov., 435
    - nov.-jan. 1934, 436
    - jan. 1934-mrt. 1934, 437
    - mrt. 1934-juni 1934, 438
    - juni-sept., 439
    - sept.-dec., 440
    - dec.-febr. 1935, 441
    - febr. 1935-mei 1935, 442
    - mei-juli, 443
    - juli-okt., 444
    - okt.-jan. 1936, 445
    - jan. 1936-mrt. 1936, 446
    - mrt.-mei, 447
    - mei-juli, 448
    - juli-sept., 449
    - okt.-dec., 450
    - jan. 1937-apr. 1937, 451
    - apr. 1937-juli 1937, 452
    - juli-okt., 453
    - okt.-jan. 1938, 454
    - febr. 1938-apr. 1938, 455
    - apr.-juli, 456
    - juli-okt., 457
    - okt.-jan. 1939, 458
    - jan. 1939-mei 1939, 459
    - aug.-dec., 460
    - aug. 1940-jan. 1941, 461
    - jan. 1941-juli 1941, 462
    - juli 1941-jan. 1942., 463
  - Briefwisseling ter gelegenheid van zijn 25-jarig jubileum als zuiveldeskundige op 23 maart 1923., 23 mrt.-25 april 1923; 464; 1 omslag
  - Briefwisseling in verband met zijn ziekte., 19 jan.-27 mrt. 1934; 465; 1 omslag
  - Gelukwensenbij zijn 40-jarig jubileum als gediplomeerd landbouwkundige op, 29 juli 1933; 466; 1 omslag
  - Gelukwensen ter gelegenheid van zijn 60e verjaardag op, 20 mei 1934; 467-468; 2 omslagen
    - I. Brieven, 467
    - II. Telegrammen en kaartjes., 468
  - Gelukwensen bij zijn benoeming tot commandeur in de Orde van Oranje Nassau (alf), 13-27 sept. 1926; 469; 1 omslag
  - Gelukwensen bij zijn benoeming tot groot-officier in de Orde van Oranje-Nassau en bij het ontvangen van "Das grosze goldene Ehrenzeichen mit dem Stem" van de republiek Oostenrijk., 9-27 mrt 1931; 470; 1 omslag
  - Ingekomen brief van de Minister van Economische Zaken berichtende zijn benoeming bij bevordering tot commandeur in de Orde van de Nederlandse Leeuw en gelukwensen dienaangaande ontvangen., 30 aug. 1938; 471; 1 omslag
  - Briefwisseling met Tj. Kuperus, directeur van de Coöperatieve Zuivelbank te Leeuwarden, o.a. over moeilijkheden met de vereniging van effectenhandelaren., 11 jan. 1918-27 apr. 1940; 472; 1 omslag
  - Briefwisseling met mr. G. Vissering, president van de Nederlandse Bank., 10 apr. 1920-26 apr. 1921; 473; 1 omslag
  - Briefwisseling betreffende een geldlening aan H. Hilhorst te Vorden., 2 dec. 1921-26 febr. 1935; 474; 1 omslag
  - Briefwisseling met en over C.F. Crone, oud-hoofd der school te Oude Molen (dr.) inzake een geldlening., 8 jan. 1926-20 okt. 1932; 475; 1 omslag
  - Briefwisseling met en over het crisisslachtoffer ir. H. G. Wittebol., 28 juni 1926-29 juni 1942; 476; 1 omslag
  - Briefwisseling inzake een arbitrage in een huurgeschil tussen dr. Posthumus en H.J. Schepers te Vorden, met bijlagen., 25 aug. 1932-7mrt 1933; 477; 1 omslag
  - Briefwisseling in verband met het wegens tijdgebrek neerleggen van een 24-tal functies., 10 juni-13 nov. 1933; 478; 1 omslag
  - Briefwisseling met J. Koster Jzn., kaashandelaar-exporteur te Oosthuizen, over export-moeilijkheden en de Nationaal-Socialistische politiek, met bijlagen., 12 okt. 1933-1 sept. 1941; 479; 1 omslag
  - Briefwisseling inzake een proces wegens belediging tegen H.J. Colsen, gemeente-raadslid en slager te Ter Neuzen, met bijlagen., 18 okt. 1935-22 juni 1938; 480; 1 omslag
  - Briefwisseling als lid van de Kring voor Nederlands-Duifs contact, 26 nov. 1936-22 apr. 1942; 481; 1 omslag
  - Memorandum over de wenselijkheid van een van de N.S.B. uitgaand Agrarisch Front door dr. Posthuma., 26/28 sept. 1940; 482; 1 omslag
  - Briefwisseling inzake gevraagde bemiddeling bij de Rijkscommissaris ten behoeve van D.J. Hoekstra, oud-politie-inspecteur te Joure., 13 juli-26 nov. 1940; 483; 1 omslag
  - Krantenknipsels betreffende het Nationaal-Socialistisch Duitsland., Sept.-dec. 1937 &jan.-dec. 1939; 484-485; 2 omslagen
    O.a. uit de Telegraaf, de Maasbode, het Alg. Handelsblad en de Standaard.
    - 2 sept.-31 dec. 1937, 484
    - 9 jan.-30 dec. 1939, 485
  - Nationaal Socialistische propagandabrochures., 1944 en z.d; 486; 1 omslag
  - Duitse spotprenten betreffende de oorlog 1914-1918., Z.d; 487; 5 stuks in 1 omslag